高雄高等行政法院裁定
111年度交上字第71號
上  訴  人  李玉堂                                      
被 上訴 人  交通部公路總局嘉義區監理所

代  表  人  黃萬益                                 
上列當事人間交通裁決事件，上訴人對於中華民國111年6月23日
臺灣嘉義地方法院111年度交字第30號行政訴訟判決，提起上訴
，本院裁定如下：
　　主  文
一、上訴駁回。
二、上訴審訴訟費用新臺幣750元由上訴人負擔。
　　理　由
一、按對於交通裁決事件之裁判提起上訴者，非以原裁判違背法
     令為理由，不得為之，並應於上訴理由中表明下列事由之
    一 ，提出於原地方法院行政訴訟庭為之：一、原裁判所違
    背之法令及其具體內容。二、依訴訟資料可認為原裁判有違
    背法令之具體事實，行政訴訟法第237條之9第2項準用第235
    條第 2項及第236條之1規定甚明。次按「判決不適用法規或
    適用不當者，為違背法令。有下列各款情形之一者，其判決
    當然違背法令：一、判決法院之組織不合法。二、依法律或
    裁判應迴避之法官參與裁判。三、行政法院於審判權之有無
    辨別不當或違背專屬管轄之規定。但其他法律別有規定者，
    從其規定。四、當事人於訴訟未經合法代理或代表。五、違
    背言詞辯論公開之規定。六、判決不備理由或理由矛盾。」
    「上訴不合法者，最高行政法院應以裁定駁回之。」行政訴
    訟法第237條之9第2項準用第236條之2第3項再準用第243條
    及第249條第1項前段亦分別定有明文。綜上規定可知，交通
    裁決事件之上訴，須以原判決違背法令為理由，並應於上訴
    理由中具體表明原判決有何合於行政訴訟法第237條之9第2
    項準用第236條之2第3項再準用第243條第1項及第2項所列各
    款之事實，此為上訴之合法要件。上訴狀或理由書如未依此
    項方法表明，或其所表明者與上開法條規定不合時，即難認
    為已對交通裁決事件訴訟程序判決之違背法令有具體之指摘
    ，其上訴自難認為合法，應予駁回。
二、緣上訴人於民國110年11月7日下午16時58分許駕駛車牌號碼
    0000-00號自用小客車行經國道一號南下354.2公里處時，經
    第三人檢附紀錄影像提出檢舉，經內政部警政署國道公路警
    察局第五公路警察大隊警員認上訴人有「行駛高速公路違規
    使用路肩」之違規行為，認為違反道路交通管理處罰條例第
    33條第1項第9款，遂逕行開立國道警交字第ZEA315250號違
    反道路交通管理事件通知單。上訴人不服依法提出申訴，被
    上訴人查證後認上訴人有「行駛高速公路違規使用路肩」之
    違規行為，遂依道路交通管理處罰條例第63條第1項、第33
    條第1項第9款於111年4月6日開立嘉監裁字第70-ZEA315250
    號裁決書（原處分）裁處上訴人罰鍰新臺幣（下同）4,000
    元、並記違規點數1點。上訴人不服，提起行政訴訟，經臺
    灣嘉義地方法院111年度交字第30號判決駁回，上訴人仍不
    服，遂提起本件上訴。
三、上訴意旨略以：
    交通部高速公路局於開放路肩起點及終點之標誌，未標明路
    肩僅限下交流道車輛行駛。上訴人於國道南下開放路肩時段
    （14時-20時)，於開放路肩起點350.2公里處駛入路肩，嗣
    於經過開放路肩終點後之354.3公里處駛出路肩，變換車道
    進入主線道，而未下交流道，上訴人駕駛車輛完全遵照交通
    規則及標誌未違法等語。
四、經核上訴人前揭上訴理由，無非係就原審所為證據取捨及事
    實認定之職權行使指摘為不當，而未具體指明原判決有何不
    適用法規或適用法規不當之情形並揭示該法規之條項或其內
    容，及合於行政訴訟法第237條之9第2項準用第236條之2第3
    項、第243條第2項所列各款之具體事實，自難認其對原判決
    之如何違背法令已有具體之指摘。依首揭規定及說明，其上
    訴為不合法，應以裁定駁回。
五、本件上訴審訴訟費用750元（上訴裁判費），應由上訴人負
    擔，爰確定訴訟費用額如主文第2項所示。
六、結論：上訴不合法。
中　　華　　民　　國　　111 　年　　9 　　月　　29　　日
            高雄高等行政法院第一庭
                        審判長法官　李　協　明
                              法官　邱　政　強
                              法官  孫　奇　芳
以上正本係照原本作成。
不得抗告。
中　　華　　民　　國　　111 　年　　9 　　月　　29　　日
                            書記官　宋  鑠  瑾